【裁判字號】    95,易,1069
【裁判日期】    951106
【裁判案由】    竊盜
【裁判全文】
臺灣桃園地方法院刑事判決              95年度易字第1069號
公  訴  人  臺灣桃園地方法院檢察署檢察官
被      告  丙○○
                    （現於臺灣桃園看守所）
選任辯護人  許明桐律師
上列被告因竊盜案件，經檢察官提起公訴（95 年度偵字第14694
號）、移送併辦及追加起訴（95年度偵字第15371 號），被告自
白犯罪，經本院合議庭裁定認由受命法官獨任進行簡式審判程序
，檢察官聲請改依協商程序而為判決，本院判決如下：
    主      文
丙○○攜帶兇器竊盜，累犯，處有期徒刑壹年，扣案之一字形螺
絲起子壹把沒收；又攜帶兇器竊盜，累犯，處有期徒刑柒月，扣
案之一字形螺絲起子壹把沒收。應執行有期徒刑壹年陸月，扣案
之一字形螺絲起子貳把沒收。
    事實及理由
一、犯罪事實：
    丙○○前因竊盜案件，經本院以93年度簡字第314 號刑事判
    決判處有期徒刑5 月確定；復因妨害公務、妨害名譽案件，
    經臺灣台東地方法院分別判處有期徒刑4 月、拘役50日，定
    應執行有期徒刑4 月確定。兩罪接續執行後，於民國94 年5
    月20日因徒刑執行完畢出監（於本案構成累犯）。詎仍不知
    悔改，基於意圖為自己不法所有之犯意，而為下列竊盜犯行
    ：
（一）於95年6 月27日下午5 時30分許，在桃園縣中壢市○○路
      ○ 段509 號「大江購物中心」4 樓停車場內，持其所有客
      觀上足對人之生命、身體、安全構成威脅、具有危險性之
      兇器即一字型螺絲起子1 支，以將螺絲起子插入車門鎖匙
      孔破壞車門鎖之方式，損壞乙○○停放於上址之車牌號碼
      EY-3283 號自用小客車右前車門（毀損部分未據告訴），
      進入車內竊取乙○○所有，價值新臺幣（下同）240 元之
      高速公路回數票六張，得手後藏放於其所有之背包內。嗣
      於離開上開車輛後為巡邏員警當場查獲，並扣得丙○○所
      有供本件竊盜犯行所用之上開一字形螺絲起子1 把。
（二）於95年7 月7 日晚間9 時30分許，在桃園縣中壢市○○○
      路○ 段510 號「家樂福」賣場前，持其所有客觀上足對人
      之生命、身體、安全構成威脅、具有危險性之兇器即綠色
      一字型螺絲起子1 支，以將螺絲起子插入車門鎖匙孔破壞
      車門鎖之方式，損壞甲○○停放於上址之車牌號碼F9-649
      7 號自用小貨車左側車窗鎖（毀損部分未據告訴），進入
      車內竊取甲○○所有置放車內之新臺幣120 元得手。嗣丙
      ○○欲翻找其他財物時，為甲○○當場發覺報警處裡而為
      警查獲，並扣得丙○○所有供本件竊盜犯行所用之上開綠
      色一字形螺絲起子1 把。
二、案經桃園縣政府警察局中壢分局報告臺灣桃園地方法院檢察
    署檢察官偵查起訴、移送併辦暨追加起訴。
三、證據：
（一）被告丙○○於警詢、偵查及本院審理中之自白。
（二）被害人甲○○、乙○○於警詢中之陳述。
（三）扣案之一字形螺絲起子2把。
（四）贓物認領保管單2張、現場及贓物照片4。
四、本件經檢察官與被告、辯護人於審判外達成協商之合意且被
    告已認罪，其合意內容為如主文所示。經查前述協商合意並
    無刑事訴訟法第455 條之4 第1 項所列情形之1 ，檢察官聲
    請改依協商程序而為判決，本院爰不經言詞辯論，於協商合
    意範圍內為協商判決。
五、附記：按修正後刑法第2 條第1 項之規定：「行為後法律有
    變更者，適用行為時之法律。但行為後之法律有利於行為人
    者，適用最有利於行為人之法律」，係規範行為後法律變更
    所生新舊法比較適用之準據法，於新法施行後，應適用新法
    第2 條第1 項之規定，為「從舊從輕」之比較；比較時應就
    罪刑有關之共犯、未遂犯、想像競合犯、牽連犯、連續犯、
    結合犯，以及累犯加重、自首減輕暨其他法定加減原因（如
    身分加減）與加減例等一切情形，綜其全部罪刑之結果而為
    比較（最高法院95年第8 次刑事庭會議決議參照）。查被告
    於犯罪事實（一）所示之行為後，累犯之規定已有修正：刑
    法第47 條累犯之規定於94年1 月7 日修正公布，並於95年7
    月1 日施行，修正前刑法第47條規定：「受有期徒刑之執行
    完畢，或受無期徒刑或有期徒刑一部之執行而赦免後，5 年
    以內再犯有期徒刑以上之罪者，為累犯，加重本刑至二分之
    一。」修正後刑法第47條第1 項規定：「受徒刑之執行完畢
    ，或一部之執行而赦免後，5 年以內故意再犯有期徒刑以上
    之罪者，為累犯，加重本刑至二分之一。」經比較前述新、
    舊法結果，修正後規定並未較有利於行為人，則應依修正後
    刑法第2 條第1 項前段規定，適用行為時即修正前之刑法相
    關規定。又被告於犯罪事實（二）所示之行為係在刑法修正
    後為之，自應依修正後刑法規定處斷。復按刑法第51 條第5
    款定應執行刑之規定，亦於94年1 月7 日修正公布，並於95
    年7 月1 日施行，修正前刑法第51條第5 款規定：「宣告多
    數有期徒刑者，於各刑中之最長期以上，各刑合併之刑期以
    下，定其刑期。但不得逾二十年。」修正後刑法第51 條第5
    款規定：「宣告多數有期徒刑者，於各刑中之最長期以上，
    各刑合併之刑期以下，定其刑期。但不得逾三十年。」經比
    較前述新、舊法結果，修正後規定並未較有利於行為人，則
    被告於犯罪事實（一）及犯罪事實（二）所示犯行，應依修
    正後刑法第2 條第1 項前段規定，適用行為時即修正前刑法
    數罪併罰之相關規定，定其應執行之刑。
六、沒收：扣案之一字型螺絲起子2 把，係被告所有供犯上開竊
    盜犯行所用之物，業據被告供承在卷，爰依修正前刑法第38
    條第1 項第2 款之規定宣告沒收。
七、應適用之法條：刑事訴訟法第273 條之1 第1 項、第455 條
    之2 第1 項、第455 條之4 第2 項、第455 條之8 、第454
    條第1 項、第2 項，刑法第321 條第1 項第3 款，修正後刑
    法第2 條第1 項前段、刑法第47條第1 項、第38條第1 項第
    2 款、修正前刑法第47條第1 項、第51條第5 款、第38條第
    1 項第2 款。
八、本判決除有刑事訴訟法第455 條之4 第1 項第1 款、第2 款
    、第4 款、第6 款、第7 款所定情形之1 ，或違反同條第2
    項規定者外，不得上訴。
九、如有前述例外得上訴之情形，又不服本件判決，得自判決送
    達之日起10日內，向本院提出上訴書狀，上訴於第2 審法院
    。
本案經檢察官薛植和到庭執行職務。
中    華    民    國    95    年    11    月    6     日
                  刑事第二庭  法  官  林蕙芳
以上正本證明與原本無異。
                              書記官  李佩玲
中    華    民    國    95    年    11    月    27    日
附錄論罪科刑依據之法條：
中華民國刑法第321條（加重竊盜罪）
犯竊盜罪而有左列情形之一者，處 6 月以上、 5 年以下有期徒
刑：
一  於夜間侵入住宅或有人居住之建築物、船艦或隱匿其內而犯
    之者。
二  毀越門扇、牆垣或其他安全設備而犯之者。
三  攜帶兇器而犯之者。
四  結夥三人以上而犯之者。
五  乘火災、水災或其他災害之際而犯之者。
六  在車站或埠頭而犯之者。
前項之未遂犯罰之。


司法院資訊處製作；財團法人民間司法改革基金會備份。
